【裁判字號】    89,訴,99
【裁判日期】    890502
【裁判案由】    貪污等
【裁判全文】
臺灣板橋地方法院刑事判決                            八十九年度訴字第九九號
    公  訴  人  臺灣板橋地方法院檢察署檢察官
    被      告  乙○○
                丁○○
                己○○
                戊○○
    右四人共同
    選任辯護人  杜英達
                程巧亞
右列被告因貪污等案件，經檢察官提起公訴 (八十八年度偵字第一五一五四、一五五
三三、一五五七二號），本院判決如左：
    主  文
乙○○共同明知因犯侵占公有財物之罪所得之財物，故為隱匿，處有期徒刑貳年，褫
奪公權壹年。
己○○共同明知因犯侵占公有財物之罪所得之財物，故為隱匿，處有期徒刑壹年陸月
，褫奪公權壹年。
丁○○共同明知因犯侵占公有財物之罪所得之財物，故為隱匿，處有期徒刑壹年陸月
，褫奪公權壹年；又共同連續意圖營利聚眾賭博，處有期徒刑柒月，扣案之六合彩手
冊壹本、六合彩開獎記錄筆記壹本沒收；應執行有期徒刑貳年，褫奪公權壹年，扣案
之六合彩手冊壹本、六合彩開獎記錄筆記壹本沒收。
戊○○共同明知因犯侵占公有財物之罪所得之財物，故為隱匿，處有期徒刑壹年陸月
，褫奪公權壹年；又共同連續意圖營利聚眾賭博，處有期徒刑陸月；應執行有期徒刑
壹年拾壹月，褫奪公權壹年。
    事  實
一、乙○○之夫丙○○（已由本院判決，目前上訴台灣高等法院審理中）自八十一年
    七月二十四日起，在台北縣警察局秘書室承辦出納業務，係依據法令從事公務之
    人員，負責經收台北縣警察局保民課自衛槍枝執照費、交通隊號誌修繕費、後勤
    課工程押標金、保證金、外事課外僑居留證工本費及內政部警政署、台灣省警政
    廳、鄉鎮市所之代收款等款項，於多次收受台北縣警察局外事課交付之外僑居留
    證工本費等公款後，未依規定解繳公庫，先後多次挪用侵占公款，金額高達新台
    幣（以下同）八千六百零九萬四千一百三十三元，除供其向程洌樹、丁○○、戊○○簽賭六合彩外，部分交由其妻乙○○存放銀行及購買台北縣板橋市○○路二
    三九巷九號五樓房屋，嗣於八十八年六月十四日經台北縣警察局會計室課員高素
    蜜發覺後報由會計室主任向丙○○要求限期對帳，詎丙○○經多日催促後仍拒絕
    提供帳冊，會計室主任遂於八十八年六月十七日報告台北縣警察局祕書室主任鄭
    福恆，由祕書室主任鄭福恆於八十八年六月十七、十八日連續約談丙○○，丙○○仍藉詞無法提供帳冊，直至八十八年六月二十一日（同年六月十九、二十日為
    假日）丙○○於上班前先將其侵占之部分公款一百六十三萬元交予其妻乙○○並
    囑其代為隱匿，乙○○明知該款項係丙○○所侵占公款，竟基於隱匿故意，於當
    日上午九時許，連絡丙○○之妹丁○○前往台北縣板橋市○○路二０二巷九弄三
    十五號三樓乙○○住處會商，其等共同基於藏匿丙○○侵占公款之洗錢犯意聯絡
    ，由乙○○將其中之一百二十萬元交予丁○○攜回隱匿，丁○○遂與其夫己○○
    共同基於隱匿丙○○所侵占公款之犯意聯絡，於當日中午共同將該一百二十萬元
    轉存入不知情之其等三名子女陳致中、陳志宏、陳志成在郵局所開設之２４６１
    ０９─0000000─０、２４６１０９─0000000─３及２４６１０
    ９─0000000─７帳戶，金額各四十萬元。乙○○接續於當日（二十一日
    ）下午，前往華信商業銀行板橋分行，將丙○○先前所侵占且存在該銀行Ｏ３０
    １１１─0000000─１號之乙○○帳戶內存款，提領出八十萬元，連同丙○○當日上午所交付之侵占公款一百六十三萬元（扣除已交付丁○○之一百二十
    萬元，尚有四十三萬元）及丙○○於日前所交付之十七萬元，於同日（二十一日
    ）晚間六時許，攜至台北縣中和市○○街一一二巷十五號五樓丁○○及己○○夫
    婦住處，同時連絡丙○○之叔父戊○○自雲林縣北上該處共同商量，乙○○、丁○○、己○○、戊○○四人遂共同基於同一藏匿丙○○侵占公款之洗錢犯意聯絡
    ，由乙○○先於當晚交付金飾、存褶、及丙○○侵占之前揭公款一百三十萬元予
    戊○○，更於翌日（二十二日）上午再至華信商業銀行板橋分行再提領一百萬元
    現金交予戊○○，由戊○○全數攜回雲林縣，戊○○除寄藏金飾及存褶外，又將
    現款分成一百萬元及一百三十萬元二部分，分別存入不知情之妻郭惠淑所開設之
    彰化銀行斗南分行000000000─９００號帳戶及郵局Ｏ３０１１１─0
    000000─４號帳戶內隱匿。丙○○於八十八年六月二十一日上班後接受台
    北縣警察局偵訊調查時，丙○○竟偽稱胃痛，經獲准通知其妻乙○○於翌日（二
    十二日）凌晨三時許送藥之際，丙○○除指示乙○○繼續隱匿其侵占之公款外，
    更指示乙○○將侵占公款所購買之房屋辦理虛偽抵押，及指示乙○○委託己○○
    去通知六合彩組頭程洌樹已被監聽之消息，乙○○遂繼續同一隱匿犯意，於八十
    八年六月二十二日上午九時許，連絡與其有同一犯意聯絡之戊○○，共同至台北
    縣板橋市○○街八十七號吳毓娟代書事務所，將丙○○先前以侵占公款購買登記
    於乙○○名下之台北縣板橋市○○路二三九巷九號五樓房屋虛偽設定抵押權四百
    萬元予己○○之契約，由不知情之吳毓娟代書持向地政機關申請登記，欲以此方
    式隱匿房屋財產價值，嗣因台北縣警察局循線於八十八年六月二十三日查獲，戊○○始至地政機關撤回前開抵押權申請，未完成登記。
二、丁○○與陳寶端（己○○之姐）、楊惠嬌等六合彩組頭，戊○○與不詳姓名之上
    游組頭（已成年），分別共同基於營利之概括犯意聯絡，分別自八十四年間及八
    十七年二月間起，同至八十八年六月十日止，分別提供台北縣中和市○○街一一
    二巷十五號（丁○○住處）及雲林縣斗南鎮○○路二十號五樓之二（戊○○住處
    ）作為公眾得出入之賭博場所，設置賭博簽單，經營俗稱的六合彩賭博，以電話
    或傳真方式聚集不特定之多數人簽注號碼賭博財物，其等自每支牌支抽取賭資，
    將牌支收集交予前揭上游組頭，而核對每星期二、四香港政府發行之六合彩六組
    中獎號碼，凡簽中者，由上游組頭分別交付丁○○、戊○○再轉賠付賭客彩金，
    如賭客未簽中，則賭資全歸組頭所有，以此方式共同聚集不特定之人前往賭博財
    物，並由其等自中獎之優勢結果從中牟利，期間因丙○○連續多次以其侵占之公
    款持向丁○○及戊○○簽賭六合彩，嗣於八十八年六月二十三日經警循線查獲，
    並扣得丁○○所有供經營六合彩之手冊一本、六合彩開獎記錄筆記一本。
三、案經臺北縣警察局移送台灣板橋地方法院檢察署檢察官偵查起訴。
    理  由
一、洗錢暨隱匿侵占公款部分：
（一）、訊據被告乙○○、丁○○、己○○、戊○○均矢口否認犯行。被告乙○○辯
        稱：伊不知丙○○有侵占公款，丙○○除每月給伊四萬元生活費外，亦不定
        時再給伊五萬至二十萬元不等金錢，台北縣板橋市○○路二三九巷九號五樓
        房屋總價六百三十萬元，係由丙○○拿四百三十萬元給伊去付款，房屋購買
        後登記伊名下，伊不知丙○○是否要贈送給伊，丙○○於八十八年六月二十
        一日上班前交付伊一百六十三萬元，伊有問錢是何處來的，但丙○○未說明
        ，伊因未曾保管如此多錢，且丙○○在警察局對帳，伊擔心警察局會來家中
        搜錢，伊再去銀行提領一百八十萬元，交由親戚丁○○、己○○、戊○○保
        管，但伊與親戚均不知這些錢是丙○○侵占來的公款，伊又將家中金飾交由
        戊○○保管，並將前揭房屋設定抵押予戊○○云云（見本院八十九年二月一
        日及四月十八日筆錄）。被告丁○○辯稱：伊嫂嫂乙○○於八十八年六月二
        十一日上午九時許，在其住處交付現金一百二十萬元予伊，囑伊代為寄存，
        伊不知原因，亦不知丙○○侵占公款，伊嫂嫂乙○○是有將其名下房屋設定
        抵押予伊丈夫己○○，但伊不知原因，丙○○夫婦僅積欠伊夫婦八萬元而已
        ，伊夫婦未曾為丙○○夫婦保管大筆金錢，伊是八十八年六月二十二日中午
        才知道丙○○侵占公款之事云云（見同前揭筆錄）。被告己○○辯稱：伊妻
        丁○○於八十八年六月二十一日晚間，告訴伊說乙○○有拿一百二十萬元給
        她寄存，乙○○又於八十八年六月二十二日找伊去代書事務所辦理房屋設定
        抵押，伊是八十八年六月二十二日中午始知道丙○○侵占公款之事，之前伊
        均不知情等語（見同前揭筆錄）。被告戊○○辯稱：因乙○○找伊北上，由
        己○○載伊至板橋市，乙○○就於八十八年九月二十二日上午九時許拿二百
        三十萬元及金飾、存褶給伊保管，伊不知是何原因等語（見同前揭筆錄）。
（二）、經查，被告己○○於警訊中坦承：乙○○於前天（即八十八年六月二十一
        日）拿一百二十萬元給伊妻寄放，伊囑咐妻說因該款項不是伊夫妻所有，應
        將該款另外存入伊夫妻的三名孩子陳致宏、陳致中、陳致成的郵局帳戶內，
        該筆款項是丙○○所有，伊妻就於二十一日去辦理存放，伊於八十八年六月
        二十一日下午六時許，因乙○○至伊住處哭訴丙○○侵占公款之事，伊才知
        道此事，後來乙○○於八十八年六月二十二日上午九時許再至伊住處，拜託
        伊為她名下的板橋市○○路二三九巷九號五樓房屋虛設定抵押權四百萬元，
        以利她脫產，伊因乙○○苦苦哀求，伊就幫忙辦理，但手續尚未辦妥，伊已
        於今日（八十八年六月二十三日）去撤銷該申請等語（見偵字第一五五三三
        號卷第五頁反面及第七頁，及偵字第一五一五四號卷第一一八至一一九頁）
        。被告己○○於檢察官偵查中再度坦承：警訊所述均實在，乙○○交付一百
        二十萬元予丁○○存放，是丁○○告訴伊，乙○○有說是丙○○在公務上侵
        占公款，乙○○擔心房屋遭追索而又拜託伊去代書事務所虛偽設定抵押權四
        百萬元等語（見同偵字第一五五三三號卷第三二頁反面，及偵字第一五一五
        四號卷第二五三頁）。
        被告丁○○於警訊坦承：伊於八十八年九月二十一日上午九時許至大哥丙○○住處，伊嫂嫂乙○○交付一百二十萬元予伊，囑伊代為寄存，伊丈夫己○○就叫伊存入伊三名小孩的帳戶，伊遂於當天中午存入伊兒子陳致宏、陳
        致中、陳致成的郵局帳戶各四十萬元，伊嫂嫂乙○○有於八十八年六月二十
        一日晚間至伊住處哭訴丙○○出事了，但沒有說明是何事，伊是翌日看電視
        才知道是侵占公款等語（見偵字第一五五三三號卷第九頁反面至第十二頁反
        面，及偵字第一五一五四號卷第一二二頁反面）。被告丁○○於檢察官偵查
        中再度坦承：伊於八十八年六月二十一日去乙○○住處，由乙○○交付一百
        二十萬元委伊存放，伊分別存入伊三名兒子的帳戶，因為乙○○說伊哥哥出
        事，所以將錢交伊寄放等語（見偵字第一五五三三號卷第三十頁反面，及偵
        字第一五一五四號卷第二五三頁反面）。
        被告戊○○於警訊坦承：伊於八十八年六月二十一日八時許接獲乙○○電
        話告知其夫婦吵架，伊馬上坐車到達板橋市，然後至乙○○住處，乙○○交
        給伊一百三十萬元，囑伊以他人名義存入銀行，乙○○另外又交付一百萬元
        及金飾一批及存褶，囑伊自行代為保管，伊有詢問財物來源，乙○○未說明
        ，但因乙○○多方懇求伊保管，伊始答應等語（見偵字第一五五七二號卷第
        十三頁反面，及偵字第一五一五四號卷第一五八頁）。被告戊○○於檢察官
        偵查中又坦承：乙○○於八十八年六月二十一日晚間八時許，在己○○住處
        ，交付伊一百三十萬元現金，又於八十八年六月二十二日早上在銀行，由乙○○提領一百萬元給伊，乙○○另有交付金飾及存褶給伊，伊將現金分二筆
        ，分別一百三十萬元及一百萬元，存入伊妻郭惠淑的帳戶，乙○○當時說丙○○要到警察局對帳才將財物交伊保管等語（見偵字第一五五七二號卷第四
        十頁反面及第四十一頁正面）。
        被告乙○○於警訊中坦承：伊不會買賣股票，亦未曾託人買賣股票，亦未
        開立股票帳戶，忠孝路房屋的自備款四百三十萬元是丙○○陸續拿給伊支付
        ，伊於八十八年六月二十二日凌晨送藥至警察局時，丙○○囑咐伊將現金、
        房屋權狀、車輛交由己○○及戊○○處理掉，伊於八十八年六月二十一日向
        銀行提領八十萬元，又於八十八年六月二十二日至銀行提領一百萬元，連同
        丙○○於八十八年六月二十一日交付伊的一百六十三萬元，伊將現金二百三
        十萬元及金飾等物寄放予戊○○，戊○○知道這些款項都是丙○○侵占的公
        款，另外一百二十萬元部分則寄放予丁○○等語（見偵字第一五一五四號卷
        第一一六頁、第一三九頁、第一五五至一五六頁、第一七三頁）。又被告乙○○於偵查中坦承：購買忠孝路房屋的現金價款四百三十萬元都是丙○○交
        給伊的，其餘二百萬元是向銀行貸款，丙○○於八十八年六月二十一日上午
        交付伊一百六十三萬元現金，丙○○於八十八年六月二十一日中午未回家，
        伊於當天下午又去華信商業銀行領八十萬元，於二十二日又提領一百萬元，
        連同丙○○另外交給伊的十七萬元後，伊擔心警方追回這些丙○○所侵占的
        公款，伊將其中一百二十萬元交給丁○○，又將其中二百三十萬元交給戊○○，伊有將丙○○侵占款項之事告訴丁○○及戊○○等語（見偵字第一五一
        五四號卷第一０八至一０九頁、第二五三頁反面）。此外，被告乙○○有自
        白書內載：丙○○陸續交給伊存入華信銀行的存款，共有一百八十萬元，伊
        於六月二十一日提領八十萬元，又於二十二日再提領一百萬元，加上丙○○
        原先給伊的現金，共有三百六十萬元，伊在知道丙○○出事後，伊立即於六
        月二十一日拿一百二十萬元寄放在丁○○那裡，又於六月二十一日晚間通知
        戊○○北上，交付二百三十萬元予戊○○保管等語（見偵字第一五五三三號
        卷第十九頁）。
        又另案被告丙○○於警訊中坦承：忠孝路房屋的總價款六百三十萬元，伊
        先拿一筆二百三十萬元整數給伊妻去支付，之後陸續拿款累計二百萬元給伊
        妻去支付，其餘二百萬元向銀行貸款，伊於八十八年六月二十二日凌晨三時
        許，利用伊妻送藥至警察局時，伊有囑咐伊妻將房屋設定給他人，並將現金
        寄存他人，伊告訴妻因伊出事，如果有事可拜託己○○處理等語（見偵字第
        一五一五四號卷第一一二頁）。丙○○又於警訊中坦承：台北縣警察局會計
        室於八十八年六月十四日表示伊製作的「公款差額解釋表」的「在途用款」
        項目只列總額而未列細目，限伊於同年月二十一日以前必須提出明細，伊因
        無法提出而於該期間內連續在家中及新房子內走動，亦有去找程洌樹及同事
        ，亦有支付簽賭金二十八萬元給程洌樹，直至二十一日上午，伊妻催促伊趕
        快去上班，伊始告訴妻說伊心情不好如何上班，因伊的帳無法核對，伊當時
        將一百六十三萬元現金交給伊妻，囑咐伊去寄放他人處，伊又利用伊妻於二
        十二日凌晨送藥至警察局時，囑咐伊妻找己○○、丁○○、戊○○幫忙脫產
        等語（見偵字第一五一五四號卷第一三七頁反面）。丙○○又於檢察官偵查
        中坦承：伊將挪用之公款交給伊妻去買忠孝路的房屋，後來於八十八年六月
        十四日遭會計室查核帳目有問題，會計室限伊七日內提出明細，直至八十八
        年六月二十一日上午伊被督察室約談時，伊於二十一日上午打電話叫伊妻送
        藥至警察局時，伊囑咐妻去找丁○○、戊○○、己○○處理現金及房屋等情
        （見偵字第一五一五四號卷第一０七頁、第二八三頁）。丙○○亦撰有自白
        書，內容載伊於八十八年六月十四日將差額解釋表送交會計室高素蜜，因在
        途存款總數有一千七百餘萬元，高素蜜請伊列明細，不要只寫總額，伊推託
        數日後再列明，直至二十一日上午因妻催促上班，伊始於當日上午八時許打
        電話予鄭福恆主任祕書報告伊的帳目有缺失而無法列明細等語（見偵字第一
        五一五四號卷第一七四頁）。
        證人吳毓娟於警訊中證稱：八十八年六月二十二日上午九時三十分許，乙○○及己○○來委託伊辦理板橋市○○路二三九巷九號五樓房屋之抵押設定
，抵押金額四百萬元等情（見偵字第一五一五四號卷第二七二頁）。
        又台北縣警察局刑警隊簽呈報告載：八十八年六月二十二日乙○○由己○○陪同，委託吳毓娟代書將房屋設定抵押四百萬元予己○○，雖於翌日由己○○自知犯罪而前往解約，：：不動產部分已由本局祕書室協調法律顧問辦
        理假扣押事宜」等語（見偵字第一五一五四號卷第二八九頁）。
        證人高素蜜（台北縣警察局會計室課員）於被告丙○○貪瀆案中證稱：八
        十八年五月二十一日因廠商請領二十七萬元，伊發現傳票有異，才發現被告
        自八十七年九月起製作的差額解釋表就有明顯錯誤，伊感覺奇怪，伊於八十
        八年六月十四日又發現差額解釋表有一筆近二千萬元的「薪水代扣款」，應
        該早已發放，卻列於「在途存款」，伊因此懷疑，於晚間又將報表重新核對
        ，發現確實有問題，翌日就向會計主任報告要求查帳，會計主任向被告要求
        查帳，被告以帳單鎖在櫃子為由婉拒，直至二十一日才聽說被告已承認侵占
        公款等語（見本院八十八年訴字第一七一八號案八十八年十一月三十日筆錄
        影本，附在本案審理卷內）。證人鄭福恆（台北縣警察局祕書室主任）於該
        案亦證稱：本案初由會計室主任調查，自八十八年六月十四日起調查三日，
        被告均迴避拒絕，六月十七日會計主任向伊報告後，伊連續於十七、十八日
        去找丙○○，丙○○不吐露案情亦不提供帳冊，直至二十一日伊再找丙○○
        來談，丙○○才坦承侵占公款等語（見同前筆錄資料）。
        證人甲○○於本院審理時證稱：伊於八十八年六月二十一日被召回警察局
        在會議室負責調查丙○○案，警察局並未拘束丙○○行動自由，伊因忙於調
        資料，跑來跑去，不知丙○○有無趁機打電話回去，乙○○是二十二日凌晨
        到達警察局時，伊聽見乙○○在哭，丙○○一直安慰乙○○，他們約交談十
        分鐘，伊事後詢問丙○○為何會脫產，丙○○才說出那天凌晨與其妻會面時
        有小聲囑咐其妻去脫產等語（見本院八十九年三月十四日筆錄）。
        此外，並有扣案於丙○○貪瀆案內之乙○○之華信商業銀行板橋分行存款
        簿、陳致中、陳志宏及陳志成之郵局存款簿、郭淑惠郵局存款簿、台北縣板
        橋市○○路二三九巷九號五樓房地所有權狀、土地登記申請書、己○○印鑑
    證明、板橋地政事務所八十八年六月二十二日規費收據等物，此有扣押證明
        筆錄（在偵字第一五五三三號卷第二五頁）可證。
        經上開調查，被告己○○坦承被告乙○○有告知上開款項及房屋均係另案被
        告丙○○侵占公款所得，被告乙○○亦供稱上開款項及房屋係丙○○因挪用
        侵占公款所得之財物，為免遭追繳而託戊○○、丁○○及己○○代為隱匿，
        且被告戊○○、丁○○及己○○於收受上開款項後，即分別以第三人之金融
        機關存款帳戶分額轉存以及被告己○○並與乙○○申請設立虛偽之抵押權等
        情，復參照另案被告丙○○證稱其於八十八年六月二十一日上班前將一百六
        十三萬交付其妻並告知無法核帳之困擾情形，堪認丙○○已於八十八年六月
        二十一日上班前將其侵占公款之事告知其被告乙○○，被告乙○○與被告丁○○、戊○○、己○○均係知情而為免丙○○、乙○○受追繳始共同隱匿寄
        藏贓款甚明。是以，被告戊○○及丁○○所辯，顯係卸責之詞，不足採信。
        本件事證明確，被告等犯行均堪認定。
二、賭博罪部分：
    右揭簽賭六合彩事實，迭據被告戊○○、丁○○於警訊、偵查及本院審理時坦承
    不諱。同案被告己○○於警訊中亦證稱：丁○○自八十四年起經營六合彩賭博，
    賭博方式以電話00000000受理簽賭後，再將受理牌號轉向伊姐陳寶端及
    楊惠嬌二人下注，伊知道丙○○有向丁○○下注簽賭等語（見偵字第一五一五四
    號卷第一四四、一四五頁）。又被告乙○○於偵查中亦證稱：伊知道丙○○有向
    丁○○簽賭六合彩等語（見偵字第一五一五四號卷第一０八頁反面）。同案被告
    丙○○亦於警訊中坦承：伊向程洌樹簽賭六合彩約輸三千餘萬元，又向戊○○簽
    賭六合彩約輸一千萬元，又向丁○○簽賭六合彩約輸一千五百萬元等語（見偵字
    第一五一五四號卷第一七一頁）。此外有丁○○所有之六合彩手冊、開獎記錄筆
    記、支票簿等物扣案足稽。本件事證明確，被告戊○○及丁○○犯行明確。
三、核被告乙○○、戊○○、丁○○、己○○均犯貪污治罪條例第十五條、洗錢防制
    法第九條第一項之罪。又被告丁○○、戊○○另犯刑法第二百六十六條第一項賭
    博罪、第二百六十八條之供給賭博場所罪及聚眾賭博罪，公訴意旨僅論其等犯刑
    法第二百六十六條第一項賭博罪之幫助犯，尚有未洽，起訴法條應予變更。被告
    乙○○、戊○○、丁○○、己○○就隱匿洗錢部分有犯意聯絡與行為分擔，為共
    同正犯。被告丁○○與戊○○就賭博部分，分別與陳寶端、楊惠嬌、及其餘不詳
    姓名組頭間，有犯意聯絡與行為分擔，為共同正犯。又被告乙○○、戊○○、丁○○、己○○雖有多次隱匿洗錢行為，惟係基於同一犯意之多次舉動，侵害同一
    國家法益，應為單純一罪，非連續犯，是以被告己○○雖事後撤回虛偽抵押而未
    遂，仍不影響其他寄藏洗錢行為之既遂，附此說明。又被告丁○○及戊○○先後
    多次賭博犯行，時間緊接，手法相同，所犯又係構成要件相同之罪，顯分別基於
    概括犯意而為，應依連續犯之規定各論以一罪，並分別加重其刑。被告丁○○、
    戊○○於各期開獎前供簽賭行為，均係接續為之，僅以一罪論。被告乙○○、戊○○、丁○○、己○○所犯上開貪污治罪條例第十五條、洗錢防制法第九條第一
    項之罪，係一行為觸犯數罪名，應從一重以貪污治罪條例第十五條處斷。又被告
    丁○○、戊○○所犯圖利供給賭博場所、圖利聚眾賭博及普通賭博三罪，係基於
    一個賭博犯意之決定，達成其一犯罪之數個舉動，應屬法律概念之一行為，其一
    行為觸犯上開三罪名，應依想像競合之規定，從一重之圖利聚眾賭博罪處斷。又
    被告丁○○、戊○○所犯上開隱匿寄藏洗錢及賭博犯行，犯意各別，行為亦殊，
    應分論併罰。爰審酌被告乙○○、戊○○、丁○○、己○○隱匿寄藏犯罪及丁○○、戊○○經營六合彩賭博犯罪之動機、目的、手段、所生危害、品行、智識程
    度、丁○○與戊○○分別經營六合彩賭博之時間、犯罪後態度等一切情狀，分別
    量處如主文所示之刑及褫奪公權，並就被告丁○○及戊○○部分定其應執行刑。
    扣案丁○○所有供經營六合彩之手冊一本、六合彩開獎記錄筆記一本，為被告丁○○為所有供其犯罪所用，應依法宣告沒收。
據上論斷，應依刑事訴訟法第二百九十九條第一項前段、第三百條，洗錢防制法第九
條第一項，貪污治罪條例第十五條、第十七條，刑法第十一條前段、第二十八條、第
五十五條、第五十六條、第二百六十六條第一項前段、第二百六十八條、第五十一條
第五款、第三十七條第二項、第三十八條第一項第二款，罰金罰鍰提高標準條例第一
條前段，判決如主文。
本案經檢察官高智美到庭執行職務
中      華      民      國      八十九      年     五     月     二     日
                                      臺灣板橋地方法院刑事第二庭
                                          法  官  黃  惠  瑛
右正本證明與原本無異。
如不服本判決應於送達後十日內向本院提出上訴狀。
                                          書記官  張  志  華
中      華      民      國      八十九      年     五     月     十     日
附錄本案論罪科刑法條全文：
洗錢防制法第九條
洗錢者，處五年以下有期徒刑，得併科新臺幣三百萬元以下罰金。
以犯前項之罪為常業者，處一年以上七年以下有期徒刑，併科新臺幣一百萬元以上一
千萬元以下罰金。
法人之代表人、法人或自然人之代理人、受雇人或其他從業人員，因執行業務犯前二
項之罪者，除處罰行為人外，對該法人或自然人並科以各該項所定之罰金。但法人之
代表人或自然人對於犯罪之發生，已盡力為防止行為者，不在此限。
犯前三項之罪，於犯罪後六個月內自首者，免除其刑；逾六個月者，減輕或免除其刑
；在偵查或審判中自白者，減輕其刑。
貪污治罪條例第十五條
明知因犯第四條至第六條之罪所得之財物，故為隱匿、寄藏或代管者，處一年以上七
年以下有期徒刑。
貪污治罪條例第十七條：
犯本條例之罪，宣告有期徒刑以上之刑者，並宣告遞奪公權。
刑法第二百六十六條
在公共場所或公眾得出入之場所賭博財物者，處一千元以下罰金，但以供人暫時娛樂
之物為賭博者，不在此限。
當場賭博之器具與在賭檯或兌換籌碼處之財物，不問屬於犯人與否，沒收之。
刑法第二百六十八條
意圖營利，供給賭博場所或聚眾賭博者，處三年以下有期徒刑，得併科三千元以下罰
金。


司法院資訊處製作；財團法人民間司法改革基金會備份。
